# 请教陈版，关于共同经营的判断。

提问人：lambeka7 时间：2020-01-12 10:44:59
陈老师，好！
某集团公司A中标国外某地铁施工项目后，与其子公司B、C对此项目的施工安排主要约定如下：
根据A、B、C作为联合体施工的联合实施协议书：实际项目施工组织（人员）、资金缺口、项目部管理费用由B与C分担与享有；项目实际由B、C进行联合管理，履行A在总承包合同中的责任和义务，对外以A的名义实施本项目；项目A、B及C按30:40:30的内部比例共同负责该项目的实施，风险共担、利润共享。目前A、B、C对外以A的名义成立了项目部进行施工，所以的对上结算、对下分包及资金收取全部已该项目部名义进行，A与B、C无分包协议。对于此项目，A、B、C应该如何核算？是否适用共同经营的规定，A、B、C按照30:40:30比例合并此项目的资产负债及损益。

回答人：chenyiwei
A、B、C三者本身具有控制关系，故不属于共同经营。A应将该项目部完整纳入其合并报表范围。B、C则是将自身承担部分的资产、负债、收入和成本纳入其报表。